臺灣新北地方法院民事裁定　　　　　　 110年度補字第1565號
原　　　告　孫明麗　　

訴訟代理人　劉志賢律師
被　　　告　吳忠義　　

訴訟代理人　葉志飛律師
　　　　　　楊時綱律師
上列當事人間請求返還房屋等事件，本院裁定如下：
    主  文
原告應於收受本裁定送達之日起5 日內補繳第一審裁判費新臺幣
340,504元，逾期未補正，即駁回原告之訴。
    理  由
一、按訴訟標的之價額，由法院核定。核定訴訟標的之價額，以
    起訴時之交易價額為準；無交易價額者，以原告就訴訟標的
    所有之利益為準；法院因核定訴訟標的之價額，得依職權調
    查證據。以一訴主張數項標的者，其價額合併計算之。但所
    主張之數項標的互相競合或應為選擇者，其訴訟標的價額，
    應依其中價額最高者定之。以一訴附帶請求其孳息、損害賠
    償、違約金或費用者，不併算其價額，民事訴訟法第77條之
    1 第1 項至第3 項、第77條之2 分別定有明文。又房屋及土
    地為各別之不動產，各得單獨為交易標的，故房屋所有權人
    對無權占有人請求遷讓交還房屋之訴，應以房屋起訴時之交
    易價額為準，核定其訴訟標的價額，而不應將房屋坐落之土
    地價額併算在內（最高法院99年度台抗字第275 號裁定意旨
    參照）。末按書狀不合程式或有其他欠缺者，審判長應定期
    間命其補正；起訴不合程式或不備其他要件者，依其情形可
    以補正經審判長定期間命其補正而不補正者，法院應以裁定
    駁回之，民事訴訟法第121 條第1 項、第249 條第1 項第6
    款亦有明文。
二、經查，本件原告起訴聲明為：「被告應自門牌號碼新北市○
    ○區○○路0 段000 巷0 號房屋（下稱系爭房屋）遷出，並
    將該房屋返還原告。」等語，是原告前開請求，其主要目的
    係請求被告遷讓返還系爭房屋，經本院依職權查詢內政部不
    動產交易實價查詢服務網之近期鄰近房地交易價格，系爭房
    屋暨基地（下稱系爭房地）之市價為每平方公尺新臺幣（下
    同）134,181 元，故系爭房地交易價格約為50,804,952元（
    計算式：134,181 元/ ㎡×總面積378.63㎡＝50,804,952元
    ，元以下四捨五入，下同），扣除該基地之土地價值13,476
    ,540元（計算式：204.19㎡×110 年1 月土地公告現值66,0
    00元/ ㎡×權利範圍1/1 ＝13,476,540元），是本件訴訟標
    的價額核定為37,328,412元（計算式：50,804,952元－13,4
    76,540元＝37,328,412元），應徵第一審裁判費340,504 元
    。茲依民事訴訟法第249 條第1 項但書規定，命原告於收受
    本裁定送達之日起5 日內補繳，逾期不繳，即駁回其訴，特
    此裁定。
中    華    民    國   110    年    11    月    8     日
                  民事第六庭    法  官  饒金鳳
以上正本係照原本作成。
如不服本裁定關於核定訴訟標的價額部分，應於送達後10日內向
本院提出抗告狀，並繳納抗告費新臺幣1,000 元；其餘關於命補
繳裁判費部分，不得抗告。
中    華    民    國   110    年    11    月    8     日
                                書記官  賴麗莎